【裁判字號】    97,上訴,1641
【裁判日期】    970819
【裁判案由】    強盜等
【裁判全文】
臺灣高等法院臺中分院刑事判決        97年度上訴字第1641號
上  訴  人
即  被  告  丁○○
                      樓之2(.
指定辯護人  本院公設辯護人  戊○○
上列上訴人因強盜等案件，不服臺灣彰化地方法院中華民國97年
5月29日第一審判決（97年度訴字第263號，起訴案號：臺灣彰化
地方法院檢察署96年度偵字第9082號），提起上訴，本院判決如
下：
    主  文
上訴駁回。
    事實及理由
一、本案經本院審理結果，認第一審判決認事用法及量刑均無不
    當，應予維持，並引用第一審判決書記載之事實、證據及理
    由（如附件） 。
二、上訴人即被告（下稱被告）丁○○上訴意旨略以：伊自92年
    間起即患有重鬱症、混合型失眠等精神疾病，影響伊判斷及
    控制能力，才導致此案發生，伊無心犯案，原審量刑過重等
    語，指摘原判決不當。惟查，被告於本院訊問時亦坦承確有
    上開犯罪事實（本院卷第51頁背面），再查，被告行竊及強
    盜代幣前後，均多次把玩電玩機台，其既然能操作電動遊戲
    機具，意識應尚稱清楚，且被告於本院亦自承，伊當時有看
    到警員穿制服，可能知道他們是警察等語（本院卷第52頁）
    ，參諸被告與警方對峙期間，於當日6時19分3秒曾向警員咆
    哮「恁爸得到愛滋病，不怕死啦」，於6時26分11秒再度向
    警員咆哮「你要怎樣，恁爸得到愛滋病活不了多久了」等語
    ，有原審勘驗筆錄可證，被告於原審及本院均坦承自己並沒
    有愛滋病，當時向警方佯稱有愛滋病，目的是要嚇警方不要
    靠近，則以被告當時的精神狀況，尚能編織謊言構思謀略，
    如此絕非如被告所辯「不知道當時在做什麼」。另原審以被
    告於96年10月2日案發前，已於96年8月31日至96年9月12日
    至彰濱秀傳醫院求診，經診斷為憂鬱症及酒精依賴，有病歷
    資料可證（96偵字第9082號卷第87頁以下），偵查中經檢察
    官函請彰化基督教醫院鑑定，依該院出具之精神科精神鑑定
    報告之鑑定結果「劉員的過去身體疾病診斷有脂肪肝、酒精
    性肝炎，左上肢及雙側下肢刀傷，下頷骨折、食道炎、消化
    性潰瘍。過去曾依賴甲基安非他命、海洛因，曾因重鬱症在
    彰濱秀傳紀念醫院及鹿基醫院精神科就醫，目前的精神科診
    斷包括重鬱症、混合型失眠、尼古丁依賴、酒精依賴，疑B
    群人格障礙症，智慧表示在81至88間屬於中下水準。此次被
    控的犯行之前有飲酒行為，會影響其判斷及自制能力，原本
    就有精神疾病也未妥善接受治療，影響其智慧和行為，研判
    犯案時應達精神耗弱的程度，但未達心神喪失的程度」（96
    偵字第9082號卷第140至144頁），而依上開鑑定結果，認被
    告行為時，其辨識行為違法或依其辨識而行為之能力，顯著
    減低，故依刑法第19條第2項之規定減輕其刑（按累犯加重
    後再減輕之），並審酌被告因精神障礙不能入睡，凌晨時分
    在電子遊藝場攜帶兇器竊盜、強盜他人財物，且數次徒手毆
    打被害人甲○○，甚至拿刀作勢揮刺，惡意欺凌落單女子，
    惡性不輕，又持刀抗拒逮捕及追趕被害人丙○○，對社會安
    全造成危害，審理中經播放錄影光碟，仍未坦承過錯，未見
    真誠懺悔，態度不佳等一切情狀，量處(一)攜帶兇器竊盜罪有
    期徒刑4月、(二)攜帶兇器強盜罪有期徒刑4年6月、(三)妨害公
    務罪有期徒刑1年6月(四)、恐嚇危害安全罪有期徒刑8月，並
    定應執行有期徒刑6年10月，均在法定刑範圍之內，且無過
    重之情形，原審尚認被告此次犯罪乃因疾病發作加上懷疑丙
    ○○檢舉其施用毒品，因此心懷報復，導致引發衝突，實有
    特殊成因，此種偶發因素不必然會經常發生，難以認定會有
    反覆發生之虞，故認無施以監禁處分之必要，亦屬對被告有
    利之認定。被告徒以原審量刑過重為由提起上訴，惟在本院
    並未提出其他有利之證據及辯解，其上訴無理由，應予駁回
    。
三、據上論斷，應依刑事訴訟法第三百七十三條、第三百六十八
    條，判決如主文。
本案經檢察官乙○○到庭執行職務。
中    華    民    國    97    年    8    月     19    日
            刑事第十庭  審判長法  官  林  照  明
                              法  官  蔡  名  曜
                              法  官  郭  瑞  祥
上列正本證明與原本無異。
強盜部分得上訴。其餘部分不得上訴。
如不服本判決應於收受送達後十日內向本院提出上訴書狀，其未
敘述上訴之理由者並得於提起上訴後十日內向本院補提理由書（
須附繕本）。
                              書記官  李  妍  嬅
中    華    民    國    97    年    8     月    19    日


司法院資訊處製作；財團法人民間司法改革基金會備份。
